---
author: Romain Lorrilliere\thanks{\href{mailto:romain.lorrilliere@mnhn.fr}{\textit{romain.lorrilliere@mnhn.fr}}}, Pierre-Yves Henry\thanks{\href{mailto:pierre-yves.henry@mnhn.fr}{\textit{pierre-yves.henry@mnhn.fr}}} & le CRBPO\thanks{Centre de Recherches sur la Biologie des Populations d'Oiseaux\newline Museum National d'Histoire Naturelle \newline 43 rue Buffon - Bâtiment 135, CP 135,75005 Paris \newline \url{https://crbpo.mnhn.fr/}}
date: "`r format(Sys.time(), '%d/%m/%Y')`"
pdf_document:
    toc: false
    toc_depth: 2
    fig_caption: true
params: 
   set_rep: "C:/git/STOC_reporting/"
   set_file_data: "data_DB/data3session.csv"
   set_fileLog: NULL
   set_site: "204"
   set_year: 2015
   set_save_fig: FALSE 
---

```{r setup, include=FALSE}

knitr::opts_chunk$set(echo =FALSE, eval=TRUE, message = FALSE, warning = FALSE,cache=FALSE)

```


```{r param_test}

rep <- params$set_rep
file_data <- params$set_file_data
fileLog <- params$set_fileLog
site <- params$set_site
year <- params$set_year
save.fig <- params$set_save_fig

```




```{r changeRep}

knitr::opts_knit$set(root.dir = rep)
setwd("..")

```


```{r source}
file_source <- paste0("functions/fun_indicateurs_local_latin1.r")
source(file_source)
library(stringr)
```



```{r import}
file_full <- paste0(rep,"/",file_data)
d <-  d <- read.table(file_full,sep="\t",dec=".",stringsAsFactor=FALSE,header=TRUE)
#d <- subset(d,NEW.ID_PROG == site)
hab <- d[1,"HABITAT"]

hab_txt <- tolower(hab)

## ajout des nom français d'espèces

dsp <- fread("library/nom_especes.csv")

d <- left_join(d,dsp)

 
``` 

```{r bagueur}

bagueur <- sort(unique(subset(d,NEW.ID_PROG == site)$BAGUEUR))
nbb <- length(bagueur)
prenom <- word(bagueur,2,sep=", ")
nom <- str_to_title(word(bagueur,1,sep=", "))
bagueur <- paste(paste(prenom,nom),collapse=", ")

bagueur_r <- paste0("Bagueur",ifelse(nbb>1,"s","")," responsable",ifelse(nbb>1,"s","")," de la station ",paste(bagueur,collapse=", "))

```



```{r title}

title_r <- paste0("\\vspace{5cm} \\Large Indicateurs de fonctionnement des populations d'oiseaux communs\\newline issus du Suivi Temporel des Oiseaux Communs par Capture (STOC-Capture)\\newline Infographie actualisée pour la station ",site," contenant les données du printemps ",year)
subtitle_r <-  paste0("\\vspace{0.5cm}  \\large ",bagueur_r," \\vspace{1cm}")#\\normalsize ",bagueur_r,"\\vspace{1cm}")

```


---
title: `r title_r`
subtitle: `r subtitle_r`
---




\newpage

\tableofcontents
\listoffigures 
\clearpage

\newpage

# Introduction

Afin de renseigner l'impact des actions de gestion sur le
fonctionnement des espaces naturels, il est nécessaire de documenter
l'évolution des populations de la faune et de la flore occupant les
sites gérés. Les espèces à faibles effectifs sont souvent l'objet
d'une attention particulière, car la disparition d'une espèce est une
manifestation spectaculaire et irréversible de perte de la
biodiversité. Cependant, on ne peut se contenter de l'étude des
espèces les plus rares comme outil de décision en biologie de la
conservation, ne serait-ce que parce que les espèces rares ne sont,
par définition, pas représentatives de l'ensemble de la faune. Ainsi
le protocole STOC-Capture basé sur un échantillonnage standardisé,
répété à l'identique d'année en année aux mêmes endroits, a pour
objectif de suivre les changements de fonctionnement des populations
d'oiseaux communs au cours du temps, et entre les sites
suivis.Localement, le STOC Capture peut d'ailleurs également
documenter le fonctionnement d'espèces d'oiseaux peu communes. 

Le présent rapport infographique a pour but de caractériser au travers
quelques indicateurs graphiques issus du STOC-Capture les variations
temporelles d'état et de fonctionnement des populations d'oiseaux
communs en contrastant la station d'intérêt faisant
l'objet du rapport (la station `r site`)  avec  un ensemble de
stations servant de réfèrence.

Ces indicateurs ont vocation à documenter les variations, entre années
et groupes de stations, de la taille des populations, de la production
de jeunes (indicateur "Reproduction"), de la condition corporelle des
individus, et du taux de retour des individus bagués l'année
précédente (indicateur "Survie"). Ils peuvent varier en fonction de
modifications locales (p. ex. gestion d'habitat sur le site,
perturbations environnementales locales), mais aussi de perturbations
à large échelle, telles que des anomalies climatiques
(p. ex. printemps particulièrement chaud). Ainsi, l'intérêt des
indicateurs locaux, comparant les fluctuations entre stations, est de
permettre de séparer visuellement ce qui, parmi les changements 
des populations d'oiseaux communs locales, semble dû à des
perturbations locales (dans ce cas, le changement annuel marqué ne se
retrouve pas sur les autres stations) versus ce qui semble dû à des
perturbations globales (à plus large échelle, et dans ce cas le
changement annuel marqué se retrouve également sur plusieurs autres
stations, et est perçu au niveau des groupes références).

# Méthode

## La station `r site`

Afin de permettre des comparaisons avec une référence nationale
ad-hoc les stations ont été classées en trois groupes et seront
comparées aux autres stations du même groupe: 

- Terrestre : Stations dont moins de 50\% des individus capturés sont
  des oiseaux paludicoles 
- Aquatique : Stations dont plus de 50\% des individus capturés sont
  des oiseaux paludicoles 
- Rozo : Stations réalisant le protocole spécifique STOC-ROZO


Ainsi la station `r site` de type `r hab_txt` est comparée au sous-ensemble des stations
STOC-Capture du type `r hab_txt` et qui ont été en activité en même
temps (figure __\ref{fig:carte}__). 



```{r fig.carte, eval=TRUE,fig.align = 'center', out.width='100%',fig.cap=paste("\\label{fig:carte}Localisation de la stations",site,"en rouge et des stations de même type en dégradé de bleu présentant le nombre d'année de données disponibles pour la comparaison. Les stations notées par un petit cercle vide sont les stations qui ne sont pas utilisables pour caractériser la référence nationale"),fig.scap="La localisation de la station"} 

carteStation(site=site,d=d,add_local=FALSE,fileLog=fileLog,print.fig=TRUE,save.fig=save.fig,add_title=FALSE)
 
```


## La standardisation

Pour pouvoir comparer les valeurs d'indicateur entre stations il est
indispensable de standardiser les données pour avoir un effort
d'échantillonnage similaire. Nous exposons ci-après la procédure de
standardisation appliquée dans l'état actuel de ces indicateurs
(version 1.0). La méthode de calcul des indicateurs est susceptible de
s'améliorer au fil des années et suivant les analyses, nous pouvons
utiliser d'autres sélections de données avec d'autres critères.


__NE déduisez PAS__ que les données que vous avez collectées mais qui ne
sont pas utilisées ci-après sont inutiles (p. ex. des sessions
supplémentaires, ou des longueurs de filet supérieures). La méthode de
calcul des indicateurs est susceptible de s’améliorer au fil des
années et suivant les analyses, nous pouvons utiliser d’autres
sélections de données avec d’autres critères.

 __SVP, ne changez pas vos protocoles de suivi.__ 
 __Merci de les garder strictement à l’identique par rapport à vos
 années antérieures__.
 


## La sélection des sessions

Dans la présente version, les indicateurs sont calculés sur les
données des 3 principales sessions annuelles de capture par
station (comme défini dans le protocole). Si une de ces sessions n'a pas pu être réalisée, la valeur de
l'indicateur n'est pas calculée pour l'année concernée (et donc
n'apparaît pas dans les graphiques). De ces sessions ne sont
conservées que les captures du matin c'est-à-dire de 4h à 15h. 

__Si seules 3 sessions sont retenues, il demeure nécessaire que les
protocoles de suivi des sites STOC-Capture restent inchangés (par
exemple : si il y a des sessions supplémentaires, longueur de filet
supérieures, etc).__


La sélection des 3 sessions est réalisée par une analyse des dates de
session et des informations disponibles permettant d'évaluer leur
validité pour le calcul des indicateurs. Cette sélection est réalisée
de façon à optimiser deux critères de décision :

- Les moyennes des dates de chacune des trois sessions doivent être
les plus proches des dates moyennes de session à l'échelle
nationale. Ainsi lorsque la station réalise annuellement plus de 3
sessions nous ne retenons que les sessions les plus proches des dates
des 3 sessions les plus fréquentes à l'échelle nationale. Cette
recherche tient compte du décalage qui est demandé aux stations de
montagne et de la région méditerranéenne. 
- Les dates des 3 sessions doivent, année après année, rester, le plus
  stable possible au sein de chaque station. Seules les sessions dont 
  les dates sont éloignées de moins de 16 jours d'une des 3 dates de
  référence (calculées sur l'ensemble des dates des sessions) sont
  conservées. S'il y a plusieurs dates, nous choisissons la date la
  plus proche de la date de référence en favorisant une date de
  session valide (c'est à dire avec une durée de session et un nombre
  de captures qui semblent l'indiquer). 

Le résultat du processus de sélection des sessions est représenté sur la figure \ref{fig:ses}.
Ce processus sera amélioré à l'avenir pour répondre au mieux aux
cas particuliers. 
 
 

```{r fig.ses, eval=TRUE,fig.align = "center", out.width="75%",fig.cap=paste("\\label{fig:ses}Les dates des 3 sessions selectionées pour la station ",site,". Les lignes pointillées représentent les dates de références pour la station calculer à partir des dates locales de session. Les points de couleur (bleu pour la session 1, violet pour la session 2 et rouge pour la session 3) indiquent les sessions concervées pour l'analyse des indicateurs. En couleur pale est indiqué la distribution des dates des sessions à l'échelle nationale (en gras la médiane, en trait fin les 50\\% autour de la médiane et en ombré la zone des 95\\%",sep=""),fig.scap="Les sessions"}

selectedSession.site(site=site,d=d,fileLog=fileLog,print.fig=TRUE,save.fig=save.fig,add_title=FALSE)
 
```

## Les efforts de capture


Le dernier niveau de standardisation considère la longueur de filets
utilisée. Celle-ci étant variable entre les différentes stations, le
nombre de captures a été ramené à une longueur théorique de 120 mètres
de filets. Pour résumer, par printemps, nous retenons 3 sessions, au cours
desquelles calcule les valeurs pour 120 mètres de filet déployés sur une matinée.

Cependant il arrive que la longueur de filet utilisé ne soit pas
renseigné dans la base de données. C'est principalement le cas pour
les données historique. 

Afin de pouvoir standardisé ces données, nous estimons la longueur de
filets utilisé à partir de numéros de filet présent sur la station en
considérant que tous les filets mesure 12 mètres (ce que recommande le
protocole). 

Les longueurs de filets utilisées pour standardiser les captures sont
noté dans la table __\ref{tab:sf}__.


```{r tab.fs, eval= TRUE, result ='asis'}

d_session <- unique(subset(d,NEW.ID_PROG == site,select=c("YEAR","SESSION","DATE","FS","FS.OUTPUT")))
d_session <- d_session[order(d_session$YEAR,d_session$SESSION),]
d_session$FS.OUTPUT <- ifelse(d_session$FS.OUTPUT == "FS","renseigné","déduit")
colnames(d_session) <- c("Année","Session","Date","Longueur de filets (m)","Renseigné/Déduit")


kable(d_session,"latex", caption=paste0("Les longueurs de filets lors des session de capture sur le site ",site,"."),label="fs",row.names=FALSE,booktabs=TRUE)


```


\clearpage



## Condition de calcul des indicateurs
Les seuils conditionnant le calcul des indicateurs ont été établi
comme suit :


Indicateur  | Seuils appliqués
------------- | -------------
Indice d'abondance | Au moins 5 individus adultes de l'espèce capturées \ sur l'ensemble des années
Indice de productivité | Nombre médian par station d'individus \ supérieur ou égal à 5 sur l'ensemble des \ années de suivi 
Indice de condition corporelle | Nombre médian par station d'individus \ supérieur ou égal à 10 sur l'ensemble des \ années de suivi 
Indice de taux de retour | Nombre médian par station d'individus \ supérieur ou égal à 10  sur l'ensemble des années \  de suivi



# Variation temporelle des indicateurs

## Comment interpréter  les variations des indicateurs ?

Les figures de variation des indicateurs sont toutes construites sur
le même modèle.

Ainsi les valeurs des indicateurs pour la station sont représentées en
orange et se superposent aux valeurs de références nationales en
bleu.


Les références nationales sont des quantiles. Nous en utilisons trois :
la médiane, et les intervalles contenant 50\% et 95\% des valeurs des
indicateurs (figure __\ref{fig:ref}__).


- La médiane est la valeur de l'indicateur qui sépare les sites en
   deux sous-ensembles de taille d'échantillon égale (c'est-à-dire un
   même nombre de stations).
- L'intervalle des 50\% représente l'intervalle qui contient 50\%  des
  valeurs de l'indicateur  autour de la médiane.
- L'intervalle des 95\% représente l'intervalle qui contient 95\% des
  valeurs de l'indicateur  autour de la médiane.
- Au-delà des 95\% il reste donc 5\% des données que l'on considére
  comme les valeurs extrêmes et que nous ne représentons pas pour la
  référence nationale.
  
  
  
Pour chaque indicateur nous proposons dans un premier temps un indice
pour l'ensemble de la communauté d'espèce, regroupant toutes les
espèces quelle que soit leurs abondances. Cette analyse à l'échelle de
la communauté est pertinente biologiquement, mais aussi
statistiquement car plus de la moitié des espèces sont capturées en
trop faible nombre pour permettre de caractériser leur fonctionnement
spécifique. 

Dans un second temps nous proposons les indices par espèce,
calculés pour les espèces pour lesquelles le nombre de données est
considéré suffisant (cf. seuils évoqués plus haut). Ce second indicateur permet une
analyse l'échelle de chaque espèce. Il a pour but d'identifier, lorsque c'est le
cas, la ou les espéce(s) responsable(s) de ce que l'on observe au
niveau de la communauté d'espèce. 


\begin{figure}
\begin{center} 
 \includegraphics[width=0.75\linewidth]{c:/git/STOC_reporting/library/fig_ref}
\end{center}
\caption[Aide à l'interprétation des figures]{\label{fig:ref}Aide à l'interprétation
des figures des indicateurs au regard des variations temporelles nationales}
\end{figure}


\clearpage
\newpage

# Résultats

## La communauté échantillonée

Ici nous considérons toutes les espèces capturées sur la station `r site`. La
figure __\ref{fig:com}__ reprèsente la constitution de la
communauté locale et leurs effectifs
capturés. Elle montre également la distribution des captures de
ces espéces dans les stations de même type (parmi les stations
qui capturent l'espéce). Ainsi la figure __\ref{fig:com}__
permet d'apprécier les paricularités de la station.


```{r fig.com, eval=TRUE,fig.align = 'center', out.width='90%',fig.cap=paste("\\label{fig:com}Nombre d'adulte capturés par espèce sur la station ",site,", les points dégradés du jaune au rouge (correspondant aux années) représentent les données locales, les boîtes à moustaches bleues représentent la distribution nationale de ces captures sur les stations de type ",hab_txt," et qui capturent l'espèce. Le nombre de station qui capture l'espèce est noté entre paranthèse",sep=""),fig.scap="Les espèces capturées"}

d_capt_site <- speciesRelativeAbund.site(d,site=site,col_nomsp = "nom_fr",fileLog=fileLog,print.fig=TRUE,save.fig=FALSE,add_title=FALSE,return_table=TRUE)




```

\newpage

```{r tab.com, eval=TRUE,result='asis'}

table_capt <- d_capt_site[,c("nom_fr","ABUNDsite_sum_ad","ABUNDsite_med_all","MIGRATION")]
colnames(table_capt) <- c("Espèce","Adultes capturés","Médiane des captures annuelles","Migrateur")

kable(table_capt,"latex", caption=paste0("Les espèces capturée sur le site ",site," et le nombre de capture utilisées pour les filtres des indicateurs."),label="com",row.names=FALSE,booktabs=TRUE)
##kable_styling(k,latex_options = "striped")


```


\clearpage

## L'indice d'abondance des adultes
Les variations locales d'abondance quantifient la
résultante démographique (tailles de population) des effets combinés
des variations de survie, de reproduction et de dispersion entre
années. 
Cet indice d'abondance est
calculé à partir des captures d'adultes et est standardisé pour
correspondre aux captures sur 3 sessions par 120 métres de filets.



Nous présentons dans un premier temps, l'indice d'abondance pour la
communauté d'espèces qui renseigne sur la taille globale de la
communauté au sein de chaque groupe (figure __\ref{fig:ab}__).



```{r prepa_caption_ab}
d_capt_site_ab <- subset(d_capt_site, ABUNDsite_sum_ad >= 5)
if(nrow(d_capt_site_ab) > 0 ) {
    vec_sp <- d_capt_site_ab$SP
    sp_nom <- d_capt_site_ab$nom_fr
    nsite <- d_capt_site_ab$nb_site
    lab <-"\\label{fig:absp"
    t1 <- "Variation du nombre d'adultes capturés de "
    t2 <- paste0(" pour le station ",site," comparé aux STOC-Capture de type ",hab_txt)
    cap_txt <- paste0(lab,vec_sp,"}",t1,sp_nom,t2," (n=",nsite,")")
    
    scap_txt <- paste0("Variation du nombre d'adultes de ",sp_nom)

    nbsp <- nrow(d_capt_site_ab)
    sp1 <-vec_sp[1]
    spN <- vec_sp[length(vec_sp)]
} 

fig_sp <- nrow(d_capt_site_ab) > 0

``` 

```{r text.absp}
if(fig_sp) {
    txt <- paste0("Pour les ",nbsp," espèces (table \\textbf{\\ref{tab:com}})  assez abondantes (plus 5 captures d'adultes) les variations d'abondance sont présentées dans les figures \\textbf{\\ref{fig:absp",sp1,"}}-\\textbf{\\ref{fig:absp",spN,"}}.\n")
} else {
    txt <- paste0("Aucune espèce n'est assez abondante (plus de 5 captures d'adultes voir table \\textbf{\\ref{tab:com}})  pour une présentation spécifique des variations d'abondance.\n")
}

##

```

`r txt`


```{r fig.ab, eval=fig_sp,fig.align = 'center', out.width='75%',fig.cap=paste("\\label{fig:ab}Variation du nombre d'adultes capturés pour la station ",site," comparée aux STOC-Capture de type ",hab_txt,".",sep=""),fig.scap="Variation du nombre d'adultes"}

abundanceYear.site(d,site=site,fileLog=fileLog,print.fig=TRUE,save.fig=FALSE,add_title=FALSE)

```

\clearpage

	



```{r fig.absp, eval=TRUE,fig.align = 'center', out.width='45%',fig.cap=cap_txt,fig.scap=scap_txt}
abundanceSpeciesYear.site(d,site=site,species=vec_sp,nom_sp=sp_nom,fileLog=fileLog,print.fig=TRUE,save.fig=FALSE,add_title=FALSE,facet_title=TRUE)

```


\clearpage


## L'indice de productivité

L'indice de productivité correspond au nombre de jeunes produits par
adulte. Il refléte les effets des conditions environnementales sur la
reproduction et la survie jusqu'à l'envol (à nombre d'adultes égaux,
donc indépendamment des fluctuations de taille de population
reproductrice). Il renseigne ainsi sur la variation de la qualité de
l'habitat pour la reproduction des passereaux communs.


Cet indice de productivité est défini comme le nombre de jeunes divisé
par le nombre d'adultes (capturés sur les 3 sessions) tel que :

\begin{equation}
 \frac{N_{juv}}{N_{Ad}}
\end{equation}

Enfin cet indice est tout d'abord calculé de façon globale pour la
communauté en regroupant les espéces selon le typ e de migration
qu'elles réalisent ("_Court_" pour à courte distance, "_Long_" pour à
longue distance, voir la figure __\ref{fig:prod}__). En effet, la
productivité documentée étant très différente entre les migrateurs à
longue distance (transsahariens) et les autres espéces, l'indice de
productivité est calculé séparément pour ces deux groupes
d'espèces. 



```{r prepa_caption_prod}
d_capt_site_prod <- subset(d_capt_site, ABUNDsite_med_all >= 5)
if(nrow(d_capt_site_prod) > 0 ) {
    vec_sp <- d_capt_site_prod$SP
    sp_nom <- d_capt_site_prod$nom_fr
    nsite <- d_capt_site_prod$nb_site
    lab <-"\\label{fig:prod"
    t1 <- "Variation de la productivité de "
    t2 <- paste0(" pour la station ",site," comparée aux STOC-Capture de type ",hab_txt)

    cap_txt <- paste0(lab,vec_sp,"}",t1,sp_nom,t2," (n=",nsite,")")
    scap_txt <- paste0("Variation de la productivité de ",sp_nom)

    nbsp <- nrow(d_capt_site_prod)
    sp1 <-vec_sp[1]
    spN <- vec_sp[length(vec_sp)]
}
fig_sp <- nrow(d_capt_site_prod) > 0
```


```{r text.prodsp}
if(fig_sp) {
    txt.prodsp <- paste0("Pour les ",nbsp," espèces (table \\textbf{\\ref{tab:com}}) assez abondantes (nombre médian d'individus capturés supérieur ou égal à 5) les variations des productivités sont présentées dans les figures \\textbf{\\ref{fig:prod",sp1,"}}-\\textbf{\\ref{fig:prod",spN,"}}.\n")
} else {
    txt.prodsp <- paste0("Aucune espèce n'est assez abondante (nombre médian d'individus capturés supérieur ou égal à 5 voir table \\textbf{\\ref{tab:com}}) pour une présentation spécifique des variations de productivité.\n")
}


```


`r txt.prodsp`


```{r fig.prod, eval=TRUE,fig.align = 'center', out.width='75%',fig.cap=paste("\\label{fig:prod}Variation de la productivité globale pour la station ",site,". En bleu, la variation nationale des quantiles de l'indicateur (médiane, 50\\% et 95\\%) pour les station de type ",hab_txt,", en rouge la variation pour la station ",site,".",sep=""),fig.scap="Variation de la productivité"}

productivityYear.site(d,site=site,fileLog=fileLog,print.fig=TRUE,save.fig=FALSE,add_title=FALSE)

```
 

\clearpage

```{r fig.prodsp, eval=fig_sp,fig.align = 'center', out.width='45%',fig.cap=cap_txt,fig.scap=scap_txt}

productivityYearSpecies.site(d,site=site,species=vec_sp,nom_sp = sp_nom,fileLog=fileLog,print.fig=TRUE,save.fig=FALSE,add_title=FALSE,facet=TRUE)





```

\clearpage



## L'indice de la condition corporelle


En période de reproduction, la condition corporelle des individus est principalement influencée par les conditions météorologiques et la disponibilité alimentaire au cours des semaines et mois passés, qui affectent la ration alimentaire des jeunes et la condition physique des adultes qui nourrissent les jeunes. \\

L'indice est calculé de façon globale pour la communauté regroupant les individus selon deux classes d'âge (juvénile et adulte ; figure __\ref{fig:bc}__) tel que la condition corporelle d'un individu $i$ est la standardisation de sa masse $M_i$ par la masse de moyenne $\bar{m}$  de son espéce $s$ et de sa classe d'âge $a$ comme suit: 

\begin{equation}
\textit{Condition corporelle}_i =  \frac{M_{i,s,a} -\bar{m}_{s,a}}{\bar{m}_{s,a}}
\end{equation}


 

```{r prepa_caption_condcorp}
d_capt_site_cc <- subset(d_capt_site, ABUNDsite_med_all >= 10)
if(nrow(d_capt_site_cc) > 0 ) {
    vec_sp <- d_capt_site_cc$SP
    sp_nom <- d_capt_site_cc$nom_fr
    nsite <- d_capt_site_cc$nb_site
    lab <-"\\label{fig:cc"
    t1 <- "Variation de la condition corporelle des "
    t2 <- paste0(" pour le station ",site," comparée aux STOC-Capture de type ",hab_txt)

    cap_txt <- paste0(lab,vec_sp,"}",t1,sp_nom,t2," (n=",nsite,")")
    scap_txt <- paste0("Variation de la condition corporelle de ",sp_nom)

    nbsp <- nrow(d_capt_site_cc)
    sp1 <-vec_sp[1]
    spN <- vec_sp[length(vec_sp)]
}
fig_sp <- nrow(d_capt_site_cc) > 0
```


```{r text.condcorpsp}
if(fig_sp) {

    txt.form0 <- "\nL'indice spécifique est calculé tel que la condition corporelle spécifique d'un individu $i$ est la standardisation de sa masse $M_i$ par l'écart de sa longueur d'aile pliée ($LP$) $\\breve{l}$  à la taille moyenne de la LP $\\bar{l}$ de son espéce $s$ et de sa classe d'âge $a$ comme suit:\n "
    txt.form1 <- "\\begin{equation}
 \\textit{Condition corporelle spécifique}_i = \\frac{M_{i,s,a}}{\\breve{l}_{s,a}}
\\end{equation}"

    txt.form2 <- "\\begin{equation}
 \\breve{l}_{s,a} = \\frac{L_{i,s,a}-\\bar{l}_{s,a}}{\\bar{l}_{s,a}}+1
\\end{equation}"
    
    txt.ccsp <- paste0("Pour les ",nbsp," espèces (table \\textbf{\\ref{tab:com}}) assez abondantes (nombre médian d'individus capturés supérieur ou égal à 10) les variations des conditions corporelles sont présentées dans les figures \\textbf{\\ref{fig:cc",sp1,"}}-\\textbf{\\ref{fig:cc",spN,"}}.\n",txt.form0,"\n",txt.form1,"\n",txt.form2)
} else {
    txt.ccsp <- paste0("Aucune espèce n'est suffisament abondante (nombre médian d'individus capturés supérieur ou égal à 10 voir table \\textbf{\\ref{tab:com}})  pour une présentation spécifique des variations de productivté.\n")
}

## 
```

`r txt.ccsp`

\begin{equation}
\textit{Condition corporelle spécifique}_i = \frac{M_{i,s,a}}{\breve{l}_{s,a}}
\end{equation}

```{r fig.bc, eval=TRUE,fig.align = 'center', out.width='75%',fig.cap=paste("\\label{fig:bc}Variation de la condition corporelle globale pour la station ",site,".En bleu, la variation des quantiles de l'indicateur national (médiane, 50\\% et 95\\%) pour les station de type ",hab_txt,", en rouge et orange la variation pour la station ",site,sep=""),fig.scap="Variation de la condition corporelle globale"}

 bodyCondition.site(d,site=site,community_level=TRUE,species_level=FALSE,species=NULL,nom_sp=NULL,fileLog=fileLog,print.fig=TRUE,save.fig=FALSE,add_title=FALSE,facet=FALSE)

```

\clearpage

```{r fig.bcsp, eval=fig_sp,fig.align = 'center', out.width='45%',fig.cap = cap_txt, fig.scap= scap_txt}

 bodyCondition.site(d,site=site,community_level=FALSE,species_level=TRUE,species=vec_sp,nom_sp=sp_nom,fileLog=fileLog,print.fig=TRUE,save.fig=FALSE,add_title=FALSE,facet=TRUE)

```


\clearpage


## Indice de survie locale : le taux de retour entre années

Le taux de retour des individus correspond à la proportion des
individus capturés l'année $t$ qui sont recapturés l'année $t+1$. Il
est la résultante de la survie annuelle et de la fidélité des
individus au site de reproduction (pour les adultes) ou au site de
naissance (pour les juvéniles).

Pour le calcul de cet indicateur, il faut au moins 2 ans de suivis
consécutifs. 


L'indice du taux de retour est calculé et représenté pour
la communauté d'espèces, par classe d'âge et type de migration
(figure __\ref{fig:surv}__). 




 

```{r prepa_caption_surv}
d_capt_site_surv <- subset(d_capt_site, ABUNDsite_med_all >= 10)
if(nrow(d_capt_site_surv) > 0 ) {
    vec_sp <- d_capt_site_surv$SP
    sp_nom <- d_capt_site_surv$nom_fr
    nsite <- d_capt_site_surv$nb_site
    lab <-"\\label{fig:surv"
    t1 <- "Variation du taux de retour de "
    t2 <- paste0(" pour la station ",site," comparée aux STOC-Capture de type ",hab_txt)

    cap_txt <- paste0(lab,vec_sp,"}",t1,sp_nom,t2," (n=",nsite,")")
    scap_txt <- paste0("Variation du taux de retour ",sp_nom)

    nbsp <- nrow(d_capt_site_surv)
    sp1 <-vec_sp[1]
    spN <- vec_sp[length(vec_sp)]
}
fig_sp <- nrow(d_capt_site_surv) > 0
```



```{r text.survsp}
if(fig_sp) {
    txt.survsp <- paste0("Pour les ",nbsp," espèces (table \\textbf{\\ref{tab:com}}) assez abondantes (nombre médian d'individus capturés supérieur ou égal à 10), les variations du taux de retour sont présentées dans les figures \\textbf{\\ref{fig:surv",sp1,"}}-\\textbf{\\ref{fig:surv",spN,"}}.\n")
} else {
    txt.survsp <- paste0("Aucune espèce n'est assez abondante (nombre médian d'individus capturés supérieur ou égal à 10 voir table \\textbf{\\ref{tab:com}})  pour une présentation spécifique des variations des taux de survie.\n")
}

## 
```


`r txt.survsp`






```{r fig.rr, eval=TRUE,fig.align = 'center', out.width='80%',fig.cap=paste("\\label{fig:surv}Variation du taux de retour sur l'ensemble des espéces pour la station ",site,". Le taux de retour de l'année $t$ est la proportion des individus qui sont revus à l'année $t+1$. En bleu, la variation des quantiles de l'indicateur national (médiane, 50\\% et 95\\%) des stations de type ",hab_txt,", en rouge et orange la variation pour la station ",site,".",sep=""),fig.scap="Variation du taux de retour global"}

returnRate.site(d,site=site,community_level=TRUE,species_level=FALSE,species=NULL,nom_sp=NULL,fileLog=fileLog,print.fig=TRUE,save.fig=FALSE,add_title=FALSE,facet=TRUE)


```

\clearpage

```{r fig.rrsp, eval=fig_sp,fig.align = 'center', out.width='45%',fig.cap = cap_txt, fig.scap= scap_txt}

returnRate.site(d,site=site,community_level=FALSE,species_level=TRUE,species=vec_sp,nom_sp=sp_nom,fileLog=fileLog,print.fig=TRUE,save.fig=FALSE,add_title=FALSE,facet=TRUE)

```
